臺灣高等法院臺南分院刑事判決
上　訴　人　臺灣嘉義地方法院檢察署檢察官
被　　　告　甲○○
上列上訴人因被告違反毒品危害防制條例案件，不服臺灣嘉義地
方法院94年度訴字第144號中華民國94年7月6日第一審判決（起
訴案號：臺灣嘉義地方法院檢察署94年度毒偵字第290、291、29
3號，併案案號：94年度毒偵字第554、611、710號），提起上訴
，及臺灣嘉義地方法院檢察署檢察官移送併案（94年度毒偵字第
873號），被告並就犯罪事實為有罪之陳述，本院裁定進行簡式
審判程序，判決如下：
    主  文
原判決關於施用第一級毒品及定執行刑部分均撤銷。
甲○○連續施用第一級毒品，處有期徒刑拾壹月。扣案附表編號
(一)、(二)所示之物，均沒收銷燬之，附表編號(四)至(九)所示之物，均
沒收。
其他上訴駁回。
甲○○撤銷改判部分所處有期徒刑拾壹月，扣案附表編號(一)、(二)
所示之物，均沒收銷燬之，附表編號(四)至(九)所示之物，均沒收。
與上訴駁回之施用第二級毒品部分所處有期徒刑陸月，扣案附表
編號(三)沒收銷燬之，附表編號(十)沒收。應執行有期徒刑壹年肆月
，扣案附表編號(一)至(三)所示之物，均沒收銷燬之，附表編號(四)至
(十)所示之物，均沒收。
    事  實
一、甲○○於民國九十三年間因施用毒品案件，經臺灣嘉義地方
    法院裁定送觀察、勒戒後，認無繼續施用毒品傾向，於九十
    三年十一月十九日釋放，並經臺灣嘉義地方法院檢察署檢察
    官於同年月二十三日，以九十三年度毒偵字第一二七三號、
    第一三二五號為不起訴處分確定。詎仍不知戒除毒癮，於觀
    察、勒戒執行完畢釋放後五年內，復基於施用第一、二級毒
    品概括犯意，分別自九十三年十一月中下旬某日起至九十四
    年五月二十六日二十三時許止，在嘉義縣民雄鄉○○村○○
    路一號住處、嘉義產業道路邊、公墓、寺廟等地，以針筒注
    射手臂血管內之方式，先後多次施用第一級毒品海洛因；及
    自九十四年一月下旬某日起至同年五月二十六日止，在嘉義
    縣民雄鄉○○村○○路一號住處、嘉義產業道路邊、公墓、
    寺廟等地，以玻璃球燒烤方式，先後多次施用第二級毒品甲
    基安非他命。嗣為警分別於九十三年十一月二十三日十一時
    許，在其上揭住處查獲扣得甲○○所有，且供施用第一級毒
    品之用之注射針筒一支、橡膠管一條；於九十四年二月二十
    五日晚間十一時三十分許，在嘉義市○○路金銀島遊藝場內
    查獲扣得海洛因二包（合計淨重零點四八公克，空包裝重零
    點四一公克）、安非他命一包（毛重一點五七五公克）；於
    九十四年三月二日凌晨一時四十分許，在嘉義縣民雄鄉文隆
    村鴨母四七號玄德宮廟前查獲，扣得其所有供施用第一級
    毒品之用之斜削吸管一支、注射針筒五支、小密封殘渣袋一
    個、橡皮管一條，復經其同意至其上揭住處內查扣甲○○所
    有供施用第二級毒品之用之安非他命吸食器二組；於同年三
    月二十五日十九時四十分許，在民雄鄉○○村○○○道路二
    五點一公里處查獲扣得其所有供施用第一級毒品之用之注射
    針筒三支、分裝海洛因吸管一支；於同年三月三十一日十一
    時許，在民雄鄉○○村○○路一號住處前，為警發覺行跡可
    疑而查獲；於同年五月二十七日六時四十分許，在民雄鄉○
    ○村○○路一號住處查獲扣得其所有供施用第一級毒品之用
    之注射針筒一支、斜削吸管一支；於九十四年一月二十三日
    及同年三月三十一日在嘉義縣警察局民雄分局經其同意採尿
    送驗呈上揭毒品陽性反應，而悉上情。
二、案經嘉義縣警察局民雄分局暨嘉義市警察局第一分局報告臺
    灣嘉義地方法院檢察署檢察官偵查起訴及移送併辦。
    理  由
一、訊據被告甲○○對於上揭時地連續施用第一、二級毒品犯行
    均坦承不諱，且有被告自承為其所有之海洛因二包、甲基安
    非他命一包、小密封殘渣袋一個，以及供施用毒品所用如附
    表所示之注射針筒、橡膠管、橡皮管、斜削吸管及安非他命
    吸食器等扣案及查獲照片共二十一幀在卷可佐。而被告經警
    分別於九十三年十一月二十三日驗尿結果，呈嗎啡及甲基安
    非他命陽性反應，有嘉義縣衛生局煙毒尿液檢驗單及代號與
    真實姓名對照表各一份；於九十四年一月二十三日十七時十
    五分許採尿送驗結果，呈嗎啡及甲基安非他命陽性反應，有
    嘉義縣衛生局煙毒尿液檢驗單及代號與真實姓名對照表各一
    份；於九十四年三月二日三時三十分許經採尿送驗結果，呈
    甲基安非他命及嗎啡陽性反應，有臺灣檢驗科技股份有限公
    司濫用藥物尿液檢驗報告及代號與真實姓名對照表各一份；
    於九十四年三月二十五日二十二時四十分許採尿送驗結果，
    呈嗎啡陽性反應，有臺灣檢驗科技股份有限公司濫用藥物尿
    液檢驗報告及代號與真實姓名對照表各一份；於九十四年三
    月三十一日十二時許採尿送驗結果，嗎啡及甲基安非他命陽
    性反應，有臺灣檢驗科技股份有限公司濫用藥物尿液檢驗報
    告及代號與真實姓名對照表各一份均在卷可稽。又查海洛因
    係由嗎啡經化學合成之半人工合成品，藥（毒）性倍於嗎啡
    ，其經吸食或施打進入人體，藉人體解毒系統之代謝作用而
    分解成藥（毒）性較低之嗎啡，故於吸食或施打海洛因之煙
    毒犯尿液中，檢出煙毒反應與吸食（施打）嗎啡者同為嗎啡
    反應。扣案毒品其中二包均含第一級毒品海洛因成分，合計
    淨重零點四八公克（空包裝重零點四一公克）；其中一包含
    第二級毒品甲基安非他命成分（毛重一點五七五公克），有
    法務部調查局九十四年四月十九日調科壹字第一八０００一
    九七六號鑑定通知書及行政院衛生署管制藥品管理局檢驗成
    績書（管檢字第０九四０００三六七五號）各一份在卷可稽
    ，而扣案小密封殘渣袋檢驗出海洛因陽性反應，亦有臺灣檢
    驗科技股份有限公司濫用藥物檢驗報告一份在卷可按，足認
    被告自白與事實相符。
二、又被告甲○○於九十三年間因施用毒品案件，經臺灣嘉義地
    方法院裁定送觀察、勒戒後，認無繼續施用毒品傾向，於九
    十三年十一月十九日釋放，並經臺灣嘉義地方法院檢察署檢
    察官於同年月二十三日，以九十三年度毒偵字第一二七三號
    、第一三二五號為不起訴處分確定等情，有該不起訴處分書
    、臺灣嘉義地方法院檢察署刑案資料查註紀錄表及臺灣高等
    法院被告前案紀錄表各一份附卷可參，被告於觀察、勒戒執
    行完畢釋放後，五年內再犯本案毒品危害防制條例第十條之
    罪，事證明確，其施用第一、二級毒品犯行均堪認定。
三、查海洛因、甲基安非他命分別為第一級、第二級毒品，毒品
    危害防制條例第二條第二項第一款、第二款分別定有明文，
    被告甲○○施用第一級、第二級毒品，核其所為，係犯毒品
    危害防制條例第十條第一項施用第一級毒品罪及同條例第二
    項施用第二級毒品罪。其持有上開第一、二級毒品行為，為
    施用行為所吸收，不另論罪。被告多次施用第一級毒品海洛
    因及第二級毒品甲基安非他命犯行，均時間緊接，方法相同
    ，所犯又係構成要件相同罪名，顯均係基於概括犯意反覆為
    之，應分別依連續犯規定各以一罪論，並加重其刑。其所犯
    上開二罪，犯意各別，要件互殊，應予分論併罰。起訴意旨
    雖未敘及併案部分即被告自九十四年三月底某時起至同年五
    月二十六日二十三時許止所為之施用第一級毒品海洛因犯行
    部分，然此部分犯行業據被告於本院審理中坦承不諱，且與
    經起訴判處有罪之施用第一級毒品犯行有連續犯之裁判上一
    罪關係，為起訴效力所及，本院自得併予審理，附此敘明。
四、原審就施用第二級毒品部分，以被告罪證明確，因予適用毒
    品危害防制條例第十條第二項、第十八條第一項前段，刑法
    第十一條前段、第五十六條、第三十八條第一項第二款之規
    定，並審酌被告甲○○曾施用毒品，經觀察、勒戒仍未悔改
    ，屢經查獲施用毒品顯乏禁絕毒害決心，無視毒品戕害自身
    健康及國家杜絕毒品犯罪之禁令，惟犯罪後坦承犯行、態度
    良好等一切情狀，量處有期徒刑六月，扣案如附表編號(三)所
    示之毒品依毒品危害防制條例第十八條第一項前段規定，應
    予沒收銷燬之；附表編號(十)所示之物，係被告所有供犯本件
    施用第二級毒品所用之物，業據被告所供認，應依刑法第三
    十八條第一項第二款規定併予沒收之。本院經核原判決認事
    用法俱無不合，量刑亦稱妥適，檢察官上訴意旨以被告另有
    於九十四年五月二十七日七時三十五分為警採尿回溯九十六
    小時內某時許有施用第二級毒品云云，惟此部分業經原判決
    審酌在案，檢察官據此指摘原判決不當，非有理由，應予駁
    回。又原審就施用第一級毒品部分對被告甲○○予以論罪科
    刑，固非無見；惟查原判決就被告甲○○仍基於之概括犯意
    ，自九十四年三月底某時起至同年五月二十六日二十三時許
    止所為之施用第一級毒品海洛因犯行，未及依連續犯之關係
    ，併予審理，尚有未洽，茲據臺灣嘉義地方法院檢察署移送
    此部分併辦（九十四年度毒偵字第八七三號），因屬連續犯
    裁判上一罪，應併予審理。檢察官上訴意旨，指摘原判決此
    部分不當，為有理由，自應由本院將原判決撤銷改判。爰審
    酌被告曾施用毒品，經觀察、勒戒仍未悔改，屢經查獲施用
    毒品顯乏禁絕毒害決心，無視毒品戕害自身健康及國家杜絕
    毒品犯罪之禁令，惟犯罪後坦承犯行、態度良好等一切情狀
    ，量處有期徒刑拾壹月。扣案如附表編號(一)所示之毒品以及
    編號(二)所示含海洛因數量甚微無法分離之小密封殘渣袋，依
    毒品危害防制條例第十八條第一項前段規定，應予沒收銷燬
    之；附表編號(四)至(九)所示等物，係被告所有供犯本罪所用之
    物，業據被告所供認，應依刑法第三十八條第一項第二款規
    定併予沒收之。
五、被告甲○○上開撤銷改判所處有期徒刑十一月，扣案附表編
    號(一)、(二)所示之物，均沒收銷燬之，附表編號(四)至(九)所示之
    物，均沒收部分，與上開駁回上訴之施用第二級毒品所處有
    期徒刑六月，扣案附表編號(三)沒收銷燬之，附表編號(十)沒收
    部分，應依法定其應執行之刑為有期徒刑壹年肆月，扣案附
    表編號(一)至(三)所示之物，均沒收銷燬之，附表編號(四)至(十)所
    示之物，均沒收，以示懲戒。
六、據上論斷，應依刑事訴訟法第三百六十九條第一項前段、第
    三百六十四條、第三百六十八條、第二百九十九條第一項前
    段、第二百七十三條之一第一項，毒品危害防制條例第十條
　　第一項、第十八條第一項前段，刑法第十一條前段、第五十
  　六條、第五十一條第五款、第三十八條第一項第二款判決如
    主文。
本案經檢察官邱克斌到庭執行職務。
中　　華　　民　　國　　94　　年　　9 　　月　　22　　日
                  刑事第二庭    審判長法　官  葉居正
                                      法　官  李文福
                                      法　官  高明發
以上正本證明與原本無異。
施用第二級毒品不得上訴。
其餘部分如不服本判決，應於收受本判決後十日內向本院提出上
訴書狀。其未敘述上訴理由者並得於提起上訴後十日內向本院補
提理由書狀（均須按他造當事人之人數附繕本）「切勿逕送上級
法院」。
　　　　　　　　　　　　　　　　　　　書記官  陳淑貞
中　　華　　民　　國　　94　　年　　9 　　月　　23　　日
附錄法條：
毒品危害防制條例第十條：
施用第一級毒品者，處六月以上五年以下有期徒刑。
施用第二級毒品者，處三年以下有期徒刑。
附表：
┌──┬─────────────┬───────────────┐
│編號│扣  案  物  品　        　│數    量      　　　　　　    │
├──┼─────────────┼───────────────┤
│(一)　│海洛因　　                │貳包（合計淨重零點肆捌公克）　│
├──┼─────────────┼───────────────┤
│(二)　│小密封殘渣袋　　　　      │壹個（有毒品海洛因殘留）      │
├──┼─────────────┼───────────────┤
│(三)　│安非他命　　　　          │壹包（毛重壹點伍柒伍公克）    │
├──┼─────────────┼───────────────┤
│(四)　│海洛因外包裝              │重零點肆壹公克  　            │
├──┼─────────────┼───────────────┤
│(五)　│注射針筒                  │拾支　　　　　　　　　　　　  │
├──┼─────────────┼───────────────┤
│(六)　│橡膠管                    │壹條                          │
├──┼─────────────┼───────────────┤
│(七)　│橡皮管　　　　            │壹條                          │
├──┼─────────────┼───────────────┤
│(八)　│斜削吸管                  │貳支                          │
├──┼─────────────┼───────────────┤
│(九)　│分裝海洛因吸管            │壹支                          │
├──┼─────────────┼───────────────┤
│(十)　│安非他命吸食器            │貳組                          │
└──┴─────────────┴───────────────┘
